臺灣屏東地方法院刑事判決　　　　　　　　　　　　　九十二年度訴字第四三二號
　　公　訴　人　臺灣屏東地方法院檢察署檢察官
　　被　　　告　癸○○
　　指定辯護人　卯○○
　　被　　　告　寅○○
　　指定辯護人　庚○○
右被告等因強盜等案件，經檢察官提起公訴（九十一年度偵字第五二九六號、九十二
年度偵字第四一九、一二九九、一四○三號）本院判決如左：
    主  文
寅○○未經許可，持有爆裂物，累犯，處有期徒刑伍年貳月，併科罰金新台幣貳拾伍
萬元，罰金如易服勞役，以罰金總額與陸個月之日數比例折算，扣案之武士刀壹把、
土造鋼筆手槍壹枝（槍枝管制編號0000000000號）、改造子彈參顆、爆裂
物壹枚均沒收；又損壞他人之日光燈、鐵捲門，足以生損害於他人，累犯，處有期徒
刑參月；又共同連續意圖為自己不法之所有，攜帶兇器，以脅迫至使不能抗拒而取他
人之物，累犯，處有期徒刑柒年肆月；又連續攜帶兇器竊盜，累犯，處有期徒刑壹年
陸月，扣案之Ｔ型板手壹支沒收；又意圖為自己不法之所有，而侵占其他離本人所持
有之物，處罰金壹仟元即新台幣參仟元，如易服勞役，以參佰元即新台幣玖佰元折算
壹日。應執行有期徒刑拾肆年，併科罰金新台幣貳拾伍萬貳仟元，罰金如易服勞役，
以罰金總額與陸個月之日數比例折算，扣案之武士刀壹把、土造鋼筆手槍壹枝（槍枝
管制編號0000000000號）、改造子彈參顆、爆裂物壹枚及Ｔ型板手壹支，
均沒收。
癸○○共同意圖為自己不法之所有，攜帶兇器，以脅迫至使不能抗拒而取他人之物，
處有期徒刑柒年。
    事  實
一、寅○○曾於民國八十七年間因竊盜案件，經本院以八十八年度易字第四○七號判
    處有期徒刑八月，經上訴後撤回上訴而確定，於九十年二月五日縮短刑期執行完
    畢。仍不知悔改，於九十年三、四月間，在屏東縣內埔鄉中林村公墓，拾獲不詳
    姓名年籍之人遺失之如附表所示之物，竟意圖為自己不法之所有而侵占之，並未
    經許可而持有如附表編號三、八、十、十一所示之槍砲彈藥刀械管制條例所列之
    武士刀一把、具殺傷力之土造鋼筆手槍一枝（槍枝管制編號000000000
    0號）、改造子彈五顆、霰彈一顆（已擊發）及爆裂物（起訴書誤載為制式炸彈
    ）一枚。另於九十年七月四日下午十一時許，因與丙○○有新台幣（下同）八千
    元之債務糾紛，竟基於恐嚇之犯意，持上開拾獲之具殺傷力之土造鋼筆手槍、霰
    彈一顆，至屏東縣內埔鄉○○村○○路○段東興巷三六號丙○○住處，朝屋簷射
    擊霰彈一發，致其住處日光燈、鐵捲門損壞，使丙○○心生畏懼，足生損害於丙○○，隨即逃離現場，丙○○因畏懼而報警。嗣於九十一年九月三十日下午十時
    二十五分許，為警在屏東縣萬巒鄉○○路四號查獲，並扣得附表所示之物及不具
    殺傷力之改造瓦斯長槍一把（槍枝管制編號0000000000號）、二氧化
    碳瓦斯鋼瓶二瓶、鋼珠一盒、角尺一支、車牌號碼ＴＯ─六四七六號車牌二面及
    窗簾布一批等物，而循線查獲上開及下列犯行。
二、寅○○基於意圖為自己不所有之概括犯意，(一)先於九十一年九月十六日下午一時
    二十分許，夥同有犯意聯絡之癸○○，由寅○○持足供凶器使用之起釘器一支（
    未扣案）及上開拾獲之不具殺傷力之玩具手槍（即改造八里釐手槍、槍枝管制編
    號0000000000號）一枝（含子彈），癸○○駕駛車牌號碼ＷＯ─六四
    二七號自小客車搭載寅○○及不知情之李欣怡（經檢察官另為不起訴處分確定）
    ，至屏東縣內埔鄉○○路戊○○經營之興源檳榔攤，寅○○、癸○○進入該檳榔
    攤後，見僅有戊○○一人抱著孫子，寅○○乃出示所攜帶之玩具手槍及子彈，並
    喝令戊○○「不要動」，使戊○○誤以為該玩具手槍為真槍，以此方式脅迫戊○○，至使戊○○不能抗拒後，遂持其所攜帶之起釘器破壞錢櫃抽屜，強取抽屜內
    現金二百元，癸○○則於旁把風之際，強取冰箱內之蠻牛飲料一瓶當場食用，旋
    戊○○恐遭寅○○等人傷害，立即跑出檳榔攤外，並高喊「有賊」，戊○○之子
    辰○○在檳榔攤對面住處聽聞呼叫聲，而出外查看，寅○○、癸○○二人見狀，
    立即逃逸，辰○○立即追捕，寅○○於逃逸之際不慎遺失ＭＯＴＯＲＯＬ牌行動
    電話一具，適戊○○之子巳○○亦自外返回住處，見狀亦加入追捕，仍為寅○○
    二人逃逸。(二)後於同日下午一時四十五分許，寅○○搭乘癸○○駕駛之上開自小
    客車，逃逸至屏東縣內埔鄉○○路蕭彭金妹經營之豐田檳榔攤，獨自一人下車欲
    購買香煙時，見蕭彭金妹在睡覺，有機可趁，遂徒手開啟錢櫃抽屜竊取現金四百
    元及香菸二包，適蕭彭金妹聽聞聲響而覺醒，蕭彭金妹見狀即質問寅○○「為何
    要打開抽屜？」，寅○○乃變更其竊取手段為強盜，持其所攜帶之上開足供凶器
    使用之玩具手槍，脅迫蕭彭金妹稱「趕快把錢拿出來，否則我要開槍了」等語，
    使蕭彭金妹誤以為該玩具手槍為真槍，至使蕭彭金妹不能抗拒，而將其身上所有
    之一千六百元交付予寅○○，寅○○得手後立即逃逸。
三、寅○○基於意圖為自己不法所有之概括犯意，連續於下列時、地行竊：
  (一)、九十一年九月十八日上午六時許，在屏東縣內埔鄉○○路二○六巷二六號前，
      持上開拾獲之客觀上足供作兇器使用之Ｌ型板手一支，竊取陳慶文所有之車牌
      號碼ＷＤ─○八四六號自小客車（已尋獲）。
  (二)、九十一年九月二十三日凌晨四時許，在屏東縣長治鄉○○路五六巷七號前，持
      客觀上足供作兇器使用之上開Ｌ型板手，竊取盧志賢所有之車牌號碼ＰＣ─四
      九一八號自小客車（已尋獲，惟車牌未尋回）。
  (三)、九十一年九月二十九日上午十一時許，在屏東縣屏東市○○路橋旁，持客觀上
      足供作兇器使用之上開Ｌ型板手，在屏東縣屏東市○○路，竊取鑫偉企業有限
      公司所有之車牌號碼ＴＯ─六四七六號自小客車，嗣因該自小客車汽油用盡，
      寅○○乃將該自小客車之車牌及車內放置之窗簾布一批取下，而將該自小客車
      棄置在屏東縣內埔鄉老埤村公墓旁（僅尋獲車牌二面及車內窗簾布一批）。
  (四)、九十二年二月十一日下午十時許，在屏東縣長治鄉○○路四○八號前，見子○○○使用之（為潘清琪所有）車牌號碼ＷＩ─九六八○號自小貨車（起訴書誤
      載為自小客車）鑰匙留在車上，徒手竊取該車供己代步，並於同年月二十日下
      午六時許，在屏東縣長治鄉忠孝三巷內，委由知情之丑○○收受保管（丑○○
      收受贓物部分業經本院判處拘役五十日確定），旋於同日下午六時三十分許，
      丑○○欲駕駛該自小貨車之際，當場為子○○○發現，報警循線查獲。
  (五)、九十二年二月二十一日凌晨四時許，騎乘丑○○使用之車牌號碼ＴＸＶ─一一
      三號機車，至屏東縣內埔鄉○○路七五巷十九之四號旁空地，以與該機車鑰匙
      同串之另一枝鑰匙開啟甲○○所有車牌號碼ＷＰ─六九○五號自小客車車門，
      鑰匙斷裂而留置在該自小客車車門鎖內，使該門鎖毀壞，旋為涂立宗發現而立
      即逃逸，始未得逞。
  (六)、九十二年二月二十一日上午七時許，在屏東縣內埔鄉○○路二三巷六號乙○○
      住處內，攜帶其所有之客觀上足供凶器使用之Ｔ型板手一支，趁大門未上鎖之
      機會，徒手開啟大門侵入乙○○住宅（侵入住宅部分未據告訴），竊取剪刀二
      把。旋於同日上午八時三十許分許，在屏東縣內埔鄉○○路，為警發現逮捕，
      並扣得上開機車鑰匙一串及Ｔ型板手一支。
四、寅○○另於九十一年九月二十九日下午某時，在屏東縣內埔鄉龍泉地區某公共電
    話亭，拾獲辛○○所失竊之皮包一只（係辛○○於九十一年九月二十八日下午七
    時前某時，在屏東縣長治鄉○○街八七號住處失竊，內有國民身分證一張、行車
    執照一張、提款卡一張、健保卡二張），竟意圖為自己不法之所有，將之侵占入
    己。
五、案經屏東縣警察局內埔分局報告臺灣屏東地方法院檢察署檢察官偵查起訴。
    理  由
一、被告寅○○於本院審理時對於右揭侵占附表所示之物及辛○○失竊之皮包、持有
    槍砲彈藥刀械管制條例所列之武士刀一把、具殺傷力之土造鋼筆手槍一枝、改造
    子彈五顆、霰彈一顆及爆裂物一枚、恐嚇被害人丙○○及毀損其住處之日光燈、
    鐵捲門、強盜被害人蕭彭金妹財物及犯罪事實三所列之竊盜犯行等坦承不諱，然
    矢口否認有與被告癸○○共同強盜戊○○財物之犯行，辯稱：當天伊在老埤的大
    廟遇到癸○○，就問癸○○有沒有地方可以拿海洛因，癸○○就帶伊到戊○○經
    營的興源檳榔攤，去到那邊以後，伊就拿一千元給癸○○，癸○○就向老闆娘購
    買一千元的海洛因，癸○○先在檳榔攤裡面以注射針筒施打靜脈的方式施用海洛
    因，然後換伊再以注射針筒施用海洛因，伊打完後，就跟癸○○說毒品品質不好
    ，癸○○也認為不好，癸○○先要求老闆娘退一半錢，或是換比較好的海洛因，
    但戊○○不答應，之後伊也請戊○○退錢，結果愈說愈大聲，戊○○就退到檳榔
    攤外面的巷子，伊走出巷子時，看到檳榔攤裡面沒有人，就進去檳榔攤要打開抽
    屜，但抽屜上鎖，伊就在檳榔攤外面的巷子看到有一支起釘器，就拿起釘器撬開
    抽屜，當時抽屜裡只有零錢，伊就拿了一把零錢，有聽到老闆娘大喊的聲音，伊
    抓起零錢就跑，跑沒幾步，就看到檳榔攤對面有有一名男子跑出來，伊轉頭過去
    看他，他好像蹲下來撿石頭，伊沒有理他，就繼續跑到車上去，伊到車上的時候
    ，癸○○已經在車上了，伊二人就趕快離開，伊上車後並沒有告訴癸○○伊搶零
    錢的事情云云。被告癸○○則否認有何強盜犯行，辯稱：當天伊有與寅○○前往
    屏東縣內埔鄉○○路興源檳榔攤買海洛因，伊拿一千元向戊○○購買海洛因，她
    有拿一小包海洛因給伊，伊與寅○○就在檳榔攤裡施用海洛因，結果伊覺得品質
    不好，施用後並沒有像以前那種快感，所以就叫戊○○退錢，戊○○拒絕而發生
    口角，伊跟戊○○講完話的時候，一回頭就看不到寅○○，伊以為癸○○回到車
    上，所以伊就回到車上，結果也沒有看到他，我剛要下車，寅○○又從駕駛座旁
    坐上車，他說走我就走了，我並沒有沒有拿取蠻牛飲料，並無強盜犯行云云。
二、惟查：
  (一)、被告寅○○、癸○○於犯罪事實二、(一)之時、地，由被告寅○○持足供凶器使
      用之起釘器一支及上開拾獲之不具殺傷力之玩具手槍一枝（含子彈），被告癸○○駕駛車牌號碼ＷＯ─六四二七號自小客車搭載寅○○，至屏東縣內埔鄉○○路被害人戊○○經營之興源檳榔攤，被告寅○○出示所攜帶之玩具手槍及子
      彈，並喝令戊○○「不要動」，脅迫戊○○，至使戊○○不能抗拒後，遂持其
      所攜帶之起釘器破壞錢櫃抽屜，強取抽屜內現金二百元，被告癸○○則於旁把
      風之際，強取冰箱內之蠻牛飲料一瓶當場食用，旋戊○○恐遭寅○○等人傷害
      ，立即跑出檳榔攤外，並高喊「有賊」，戊○○之子辰○○在檳榔攤對面住處
      聽聞呼叫聲，而出外查看，被告寅○○、癸○○二人見狀，立即逃逸，辰○○
      立即追捕，寅○○於逃逸之際不慎遺失ＭＯＴＯＲＯＬ牌行動電話一具，適戊○○之子巳○○亦自外返回住處，見狀亦加入追捕，仍為寅○○二人逃逸等情
      ，業據被害人戊○○於警詢、偵查及本院審理時指述甚詳（本院卷(二)第二、三
      頁、偵字第五二九六號卷第七四、一六五頁、本院卷(一)第四十、五五頁、本院
      卷(二)第一一一至一一六頁，核與證人巳○○於警詢、偵查及本院審理時（第0
      000000000號警卷第五八、五九頁、偵字第五二九六號卷第七二背面
      至七三頁、本院卷(一)第四○頁、本院卷(二)第一一七、一一八頁）及證人辰○○
      於警詢及本院審理時（本院卷(二)第六、七、一一九至一二一頁）證述情節相符
      。另被害人戊○○於警詢時之供述，固係「被告以外之人於審判外之供述」，
      然戊○○於審判中之陳述，除於九十二年八月五日之審判期日陳稱：「．．．
      我當時抱著孫子在顧攤子，沒有其他人，當時有人開著白色車子過來，我看到
      二個男子下車，車上有沒有人我不知道，有一個人拿起釘器及拿像槍的東西，
      那個人先拿槍跟子彈給我看，之後拿起釘器敲打上鎖的抽屜，打壞以後拿裡面
      的零錢二百元，保力達蠻牛一瓶，大衛杜夫香菸壹包，另外一個人沒有拿東西
      在旁邊看，我當時抱著小孩，他們走了以後我才喊搶劫，後來我兒子才回來，
      那二個人有壹支手機掉在馬路上被我們撿到。」等語（本院卷(一)第四十頁），
      關於被告癸○○是否拿取蠻牛飲料而與警詢筆錄有不符之情形外，其他被強盜
      之陳述即無不符之情形，且被害人戊○○於偵查及本院其他審判期日所為之陳
      述，與警詢筆錄相互對照，亦無不符之情形。再按告訴人、證人之陳述有部分
      前後不符，或相互間有所歧異時，究竟何者為可採，法院仍應本其自由心證予
      以斟酌，非謂一有不符或矛盾，即認其全部均為不可採信（最高法院八十二年
      度臺上字第一九九六號判決可資參照），又人類之記憶可因時間、身體健康情
      況或事件本身具複雜性等因素而有所改變或增加其難度，難期記憶內容歷久不
      衰。查被害人戊○○於警詢、偵查中及審理中前後陳述或有繁簡不一之處，惟
      其就如何遭被告二人強盜一事，均能明確證述，且前後大致相符，具有較為可
      信之特別情況，且為證明犯罪事實所必要，自可為證據，故被告癸○○之指定
      辯護人稱被害人戊○○之警詢筆錄為無證據能力，即不足採。
  (二)、再被告癸○○復辯稱：伊自九十一年七月初起至同年九月十六日止，向戊○○
      購買海洛因，每星期約購買一至二次海洛因云云。惟查被害人戊○○並無任何
      前科資料，素行良好一情，有臺灣高等法院被告前案記錄表一份附卷可稽。且
      證人即本案承辦偵查員盧豐昇亦證稱：「（檢察官問：源興檳榔攤附近的治安
      狀況如何？）很好。」、「（檢察官問：有無聽說檳榔攤的老闆娘有販賣毒品
      ？）沒有。他也不是毒品列管人口。」等語（本院卷(二)第一二二頁）。倘被告
      癸○○所辯屬實，則戊○○販賣毒品之交易頻繁，衡情，轄區之刑事組偵查員
      豈有無任何情資之理？故被告二人辯稱是因向戊○○購買海洛因而發生爭執云
      云，核與事理有違，尚難採信。復參以被害人戊○○指稱被搶之現金為二百元
      ，被告寅○○亦自承在抽屜內抓了一把零錢，是被害人戊○○現金部分僅被強
      取二百元一節，堪以認定。且被告寅○○供稱：購買毒品的一千元是伊出的，
      戊○○將錢收起來後就放在抽屜裡等語（本院卷(二)第一三○頁），被告寅○○
      既係因向戊○○購買之毒品海洛因品質不佳，而欲取回其所交付之一千元，倘
      該抽屜內果有被告寅○○交付之現金一千元，則被告寅○○直接拿取抽屜內一
      千元即可，何須拿取抽屜內之金額較少之零錢？益足證被告寅○○辯稱欲取回
      其購買毒品所交付之一千元而拿起釘器撬開抽屜鎖頭云云，顯係卸責之詞，不
      足採信。另被害人戊○○雖指稱被告二人亦強取香菸一包，惟戊○○並未看見
      係何人拿取香菸，僅係事後發現遺失香菸一包一情，業經戊○○於本院審理時
      證述在卷，而被告二人亦否認曾強取香菸，是無其他積極證據證明被告二人有
      強取香菸之犯行，故尚難認定被告二人有強取香菸之事實。
  (三)、又指定辯護人以被害人戊○○於本院審理時證稱：寅○○撬開抽屜後，伊有拍
      寅○○的手要阻止他，寅○○揮開伊的手，再搜刮抽屜內的錢等語（本院卷(二)
      第一一二頁），因認被害人戊○○尚未達到不能抗拒之程度，被告寅○○應不
      構成強盜罪云云。惟查被告寅○○出示其所攜帶之上開槍、彈，脅迫戊○○後
      ，戊○○即心生畏懼，雖戊○○有拍打寅○○的手，但為被告寅○○揮開後，
      戊○○即不敢有進一步的反抗動作，畏懼被告二人對其施行傷害而立即跑到檳
      榔攤外喊「有賊」等情，亦據被害人戊○○陳述甚詳，故事實上被害人戊○○
      並無積極、明顯的反抗動作。且當時該檳榔攤內僅有年約五十餘歲之戊○○一
      人，在被告二年輕人持槍彈脅迫之下，客觀上堪認已足使戊○○身體上或精神
      上達於不能或顯難抗拒之程度，是被告二人應成立強盜罪。綜上所述，足認被
      告二人所辯均係卸責之詞，不足採信。此外，並有被告寅○○當日掉落在現場
      之行動電話一具及玩具手槍一支扣案可證，被告二人加重強盜犯行，均堪認定
      。
  (四)、被告寅○○於右揭時、地，至蕭彭金妹經營之豐田檳榔攤，獨自一人下車欲購
      買香煙，見被害人蕭彭金妹在睡覺，有機可趁而行之際，適蕭彭金妹聽聞聲響
      而覺醒，被告寅○○乃變更其竊取手段為強盜，持其所攜帶之上開足供凶器使
      用之玩具手槍，強取被害人蕭彭金妹所有之財物，亦經被害人蕭彭金妹於警詢
      及偵查中指述甚詳（第0000000000號警卷第六○至六四頁、偵字第
      五二九六號卷第七三頁），足認被告寅○○此部分之自白與事實相符，應堪採
      信。而按強盜與竊盜，僅係取得財物之手段不同，而於圖為不法所有，以非法
      取得他人財物之觀點，兩者並無差異。被告寅○○原有犯意固在行竊，但於行
      竊之際，因遭被害人蕭彭金妹發覺即起意強盜，進而強取財物，其圖為不法所
      有取得他人財物之犯意，仍相一貫，僅於中途變更其手段為強盜而已，故被告
      寅○○此部分犯行應成立強盜罪，併此敘明。次按刑法第三百二十一條第一項
      第三款之攜帶兇器竊盜罪，係以行為人攜帶兇器竊盜為其加重條件，此所謂兇
      器，其種類並無限制，凡客觀上足對人之生命、身體、安全構成威脅，具有危
      險性之兇器均屬之，且祇須行竊時攜帶此種具有危險性之兇器為已足，並不以
      攜帶之初有行兇之意圖為必要（最高法院七十九年臺上字第五二五三號判例參
      照）。上開扣案之玩具手槍雖不具殺傷力（詳如後述），然該玩具手槍全長約
      十五公分、槍身、滑套均為金屬材質之事實，有上開槍彈鑑定書足憑（偵字第
      五二九六號卷第一二四頁），以其依手槍造形製造，適於人手握持、操控，及
      其大塊金屬質材之質量、硬度等節，若經持做近身搏鬥、攻擊之鈍器，對於人
      體安全之危險性，猶不亞於一般如鐵鎚、石塊等器具，顯已具備上開所稱兇器
      之性質（最高法院九十二年度臺上字第一三三二號判決參照）。
  (五)、被告寅○○侵占附表所示之物，並持有如附表編號之槍砲彈藥刀械管制條例所
      列之武士刀一把、具殺傷力之土造鋼筆手槍一把、改造子彈五顆、霰彈一顆（
      已擊發）及爆裂物一枚，另為恐嚇被害人丙○○，而持上開拾獲之具殺傷力之
      土造鋼筆手槍、霰彈一顆，至屏東縣內埔鄉○○村○○路○段東興巷三六號丙○○住處，朝屋簷射槍擊霰彈一發，致其住處日光燈、鐵捲門損壞等情，業據
      被害人丙○○於警詢中指述甚詳（警卷第五至十頁），並有照片十二張附卷及
      如附表所示之物扣案可資佐證。而扣案之武士刀、十字弓經送請屏東縣警察局
      鑑驗，認武士刀係屬槍砲彈藥刀械管制條例所列管之刀械，十字弓則非槍砲彈
      藥刀械管制條例所列管之刀械，有該局九十一年十月七日屏警保民字第○九一
      ○○二一七一三號函一份在卷可按（偵字第五二九六號卷第八六頁）；又上開
      扣案之玩具手槍、改造瓦斯長槍、土造鋼筆手槍、子彈、爆裂物經送請內政部
      警政署刑事警察局鑑驗結果，玩具手槍一枝（即改造八里氂手槍、槍枝管制
      編號0000000000號），認係由仿ＷＡＬＴＨＥＲ廠半自動手槍製造
      之金屬玩具手槍，亦認具有殺傷力，經檢視其槍管遭截斷且內具阻鐵，無法供
      發射彈丸使用，不具殺傷力，改造瓦斯長槍一枝（槍枝管制編號00000
      00000號），認係以液化氣體式小型二氧化碳鋼瓶為發射動力之玩具長槍
      ，經實際試射，其接氣管無法承受鋼瓶內體之壓力而脫落，無法供發射彈丸使
      用，不具殺傷力，土造鋼筆手槍二支，其中一枝（槍枝管制編號00000
      00000號）認係土造鋼管槍，機械性能良好，可擊發12ＧＡＵＧＥ制式霰
      彈，具殺傷力，另一枝（槍枝管制編號0000000000號），認係土造
      鋼管槍半成品，其擊發結構尚未完成，依現狀，無法供發子彈使用，認非屬槍
      砲彈藥刀械管制條例所規範之槍枝或槍砲彈藥之主要組成零件，改造子彈五
      顆，認係由玩具槍用金屬彈殼加裝金屬彈頭組合而成之改造子彈，採樣二顆試
      射，均可擊發，均具殺傷力，爆裂物二枚，編號一之爆裂物，外觀係用黑色
      塑膠袋纏繞成為球狀且外插一截爆引之爆裂物，經安全拆解黑色塑膠袋後檢視
      ，該枚爆裂物係以重一○○公克，直徑為五五公釐之高空煙火球，另自行加裝
      一截長一一○公釐之爆引，組裝成為可用以點火投擲引爆，具有殺傷力之爆裂
      物，係屬槍砲彈藥刀械管制條例第四條第一項第二款所列管之爆裂物，編號二
      之爆裂物係高空煙火球，為市售商品，經檢視未發現有加工、改（製）造之行
      為，為爆竹煙火工廠製造之原廠產品，非屬槍砲彈藥刀械管制條例所列管之爆
      裂物等情，則有該局九十一年十月二十八日刑偵五字第○九一○二九六五五二
      號鑑驗通知書、九十一年十一月二十一日刑鑑字第○九一○二七九九五九號槍
      彈鑑定書及內政部九十三年十月十二日內授警字第○九三○○七七○七一號函
      各一份附卷可稽（偵字第五二九六號卷第九四頁、第一二一至一三○頁、本院
      卷(二)第九六、九七頁）；再被告寅○○持上開具殺傷力之土造鋼筆手槍裝入霰
      彈一顆後，槍擊被害人丙○○住處，毀損日光燈及鐵捲門一節，詳如前述，雖
      上開霰彈已擊發而未扣案，然射擊後造成日光燈及鐵捲門損壞，足認上開霰彈
      威力強大，自具有殺傷力。綜上，足認被告寅○○此部分之自白與事實相符，
      應堪採信，故被告寅○○持有刀械、槍彈、爆裂物、恐嚇及毀損等犯行，均堪
      以認定。至被害人丙○○雖於警詢中另指稱被告寅○○於槍擊當日晚上八時許
      ，曾先以電話恐嚇被害人「要到你家輸贏」等語，惟被告寅○○堅詞否認曾以
      電話恐嚇丙○○，辯稱：伊只說要拿本票給丙○○千等語（偵字第四一九號卷
      第二九頁），且被告寅○○於當日晚上十一時許槍擊被害人丙○○住處時，被
      害人仍在屋內看電視一節，亦據被害人於警詢中陳明在卷，足認被害人並無採
      取任何防範措施而有心生畏懼之情形，是縱認被告寅○○確有以電話恐嚇之行
      為，亦與恐嚇之構成要件不符，故此部分尚難僅憑被害人之指述，遽為被告寅
      ○○不利之認定，附此敘明。
  (六)、被告潘薪於右揭犯罪事實三所列時、地，連續竊取被害人陳慶文等人之財物，
      及於犯罪事實四時、地，侵占被害人辛○○失竊之皮包等事實，已據被害人陳
      慶文之妻壬○○（第0000000000號警卷第六五頁）、盧志賢之妻己○○（第0000000000號警卷第七一頁）、鑫偉企業有限公司職員卓
      雅珠、丁○○（第0000000000號警卷第八六頁、第八八頁）、潘清
      琪之妻子○○○（第00000000000號警卷第四頁）、乙○○（第0
      0000000000號警卷第五頁）、辛○○（第0000000000號
      警卷第八四頁）、告訴人甲○○（第00000000000號警卷第四頁）
      於警訊時指述、及證人涂立宗（第00000000000號警卷第七頁）於
      警詢、證人即被告丑○○（本院卷(一)第一九三至一九五頁）於本院審理時證述
      明確在卷，並有贓物領結、現場照片、車輛失竊個別查詢表、車輛尋獲通報單
      （第0000000000號警卷第六七至六九頁、第九三至七六頁、第八五
      頁、第九○至九一頁、第00000000000號警卷第一一頁、第一五至
      一八頁、第00000000000號警卷第一二至一四頁），足認被告寅○○此部分之自白與事實相符，應堪採信，故被告寅○○前開竊盜、侵占犯行亦
      堪認定。
三、核被告寅○○、癸○○就犯罪事實二所為，均係刑法第三百三十條第一項加重強
    盜罪；被告癸○○就犯罪事實二、(一)之加重強盜犯行與被告寅○○有犯意聯絡及
    行為分擔，為共同正犯；被告寅○○二次加重強盜行為，時間緊接，所犯罪名相
    同，顯係出於概括之犯意為之，為連續犯，依刑法第五十六條之規定，論以一罪
    ，並加重其刑。被告寅○○侵占附表所列之物並持有上開刀械、土造鋼筆手槍、
    子彈、爆裂物等所為，係犯刑法第三百三十七條侵占遺失物罪、槍砲彈藥刀械管
    制條例第第十四條第三項持有刀械、第十一條第四項持有槍枝、第十二條第四項
    持有子彈、第七條第四項持有爆裂物等罪，而被告寅○○所犯上開侵占遺失物等
    五罪間，係一行為觸犯數罪名之想像競合關係，應從一重依持有爆裂物罪處斷，
    所犯刑法第三百三十七條之侵占遺失物罪，起訴書雖未敘及，然與前開非法持有
    爆裂物等罪間，係一行為觸犯數罪名之想像競合關係，為起訴效力所及，本院自
    應一併審理，又被告侵占遺失物犯行因距案發日已逾一年，顯已罹於追訴權時效
    ，故不另為免訴之諭知，併此敘明；另起訴書雖認上開土造鋼筆手槍半成品（槍
    枝管制編號0000000000號）亦屬槍跑彈藥刀械管制條例所列之槍枝，
    惟經本院送驗後，認係土造鋼管槍半成品，其擊發結構尚未完成，依現狀，無法
    供發子彈使用，認非屬槍砲彈藥刀械管制條例所規範之槍枝或槍砲彈藥之主要組
    成零件（詳如前述），是公訴人此部分亦有誤會，惟已經公訴檢察官更正，併此
    敘明。被告寅○○恐嚇被害人丙○○及毀損其住處日光燈、鐵捲門部分，係犯刑
    法第三百零五條恐嚇危害安全、同法第三百五十四條毀損等罪，所犯恐嚇、毀損
    二罪間有方法結果之牽連關係，應從一重依毀損罪處斷，起訴書認被告寅○○恐
    嚇被害人丙○○係犯刑法第三百四十六條第三項恐嚇取財罪，容有誤會，惟已經
    公訴檢察官更正為恐嚇危害安全罪，併此敘明。被告寅○○就犯罪事實三(一)、(二)
    、(三)、(六)所示時、地，攜帶凶器竊盜所為，係犯刑法第三百二十一條第一項第三
    款加重竊盜罪；就犯罪事實三(四)、(五)所示時、地，徒手竊盜既遂、未遂所為，係
    犯刑法第三百二十條第一項竊盜既遂及同法第三百二十條第三項、第一項竊盜未
    遂罪；所為六次竊盜行為，時間緊接，所犯罪名相同，顯係出於概括之犯意為之
    ，為連續犯，爰依刑法第五十六條之規定，論以刑度及情節較重之攜帶凶器竊盜
    罪，並加重其刑；就犯罪事實三(五)所示時、地，竊盜時毀壞告訴人利春來所有之
    車牌號碼ＷＰ─六九○五號自小客車車門，另犯刑法第三百五十四條毀損罪，因
    與所犯竊盜罪間，有方法結果之牽連關係，應從一重罪之加重竊盜罪處斷，起訴
    書雖未敘及毀損罪部分，惟已經公訴檢察官於審判期日以言詞追加起訴，併此敘
    明。被告寅○○就犯罪事實四部分係犯刑法第三百三十七條侵占離本人持有之物
    罪。被告寅○○所犯上開持有爆裂物罪、加重強盜罪、加重竊盜罪、毀損罪間、
    侵占離本人持有之物罪等五罪間，犯意各別，罪名不同，應予分論併罰。又被告
    寅○○曾於八十七年間因竊盜案件，經本院以八十八年度易字第四○七號判處有
    期徒刑八月，經上訴後撤回上訴而確定，於九十年二月五日縮短刑期執行完畢，
    有臺灣高等法院被告全國前案紀錄表附卷可稽，被告寅○○前受有期徒刑執行完
    畢，五年以內再犯上開有期徒刑以上之罪部分，為累犯，依刑法第四十七條規定
    加重其刑，並與前開連續犯加重規定，遞加重之。爰審酌被告二人不思以正當途
    徑獲取財物，圖以強取財物滿足自己之慾望，被告寅○○不思正途營生，竟貪圖
    小利而為多次竊盜，暨其犯罪之動機、目的、手段、犯罪所得，被告寅○○犯後
    坦承大部分犯行，態度尚可等一切情狀，各量處如主文所示之刑，被告寅○○所
    處之刑並定其應執行刑及諭知罰金易服勞役之折算標準。扣案之如附表編號三、
    八、十、十一所示之槍砲彈藥刀械管制條例所列之武士刀一把、具殺傷力之土造
    鋼筆手槍一枝（槍枝管制編號0000000000號）、改造子彈三顆及爆裂
    物一枚，均係違禁物，應依刑法第三十八條第一項第一款宣告沒收，另二顆改造
    子彈因試射擊發及霰彈一顆已經被告寅○○擊發，均已不具殺傷力而失違禁物性
    質，故不併為沒收之諭知。扣案之Ｔ型板手一支，為被告寅○○所有且係供犯竊
    盜罪所用之物，依刑法第三十八條第一項第二款宣告沒收。至扣案之玩具手槍一
    枝（即改造八里釐手槍、槍枝管制編號0000000000號）、Ｌ型板手一
    枝，雖分別係被告寅○○供強盜、就犯罪事實三(一)、(二)、(三)竊盜所用之物，為上
    開玩具手槍及Ｌ型板手各一枝均係被告癸○○侵占遺失物而持有，非屬被告所有
    ；未扣案之起釘器一支，被告癸○○、癸○○否認為其所有，亦無其他積極證據
    足證為其所有；扣案之鑰匙一串，為丑○○所有等情，業據被告寅○○供述在卷
    ，核與沒收之規定不符，爰不宣告沒收。另未具殺傷力之半成品子彈、土造鋼筆
    手槍半成品、改造瓦斯長槍、十字弓，及改造槍、彈用之起子、尖嘴鉗、板手、
    砂紙等物，均非被告癸○○供犯罪所用之物，且非違禁物，起訴書聲請宣告沒收
    ，容有誤會。再被告持有爆裂物、槍枝犯行後，槍砲彈藥刀械管制條例已刪除原
    同條例第十九條關於犯同條例第七條、第十一條之罪經判處有期徒刑者，應於刑
    之執行完畢或赦免後，令入勞動場所強制工作之保安處分規定，並於九十年十一
    月十四日公布施行，同年月十六日生效，雖被告犯罪係在修法之前，惟依刑法第
    二條第二項保安處分適用裁判時之法律之規定，修正前槍砲彈藥刀械管制條例第
    十九條之規定，即無再適用餘地，併此敘明。
據上論斷，應依刑事訴訟法第二百九十九條第一項前段，槍砲彈藥刀械管制條例第七
條第四項、第十一條第四項、第十二條第四項、第十四條第三項，刑法第十一條、第
第二十八條、第五十六條、第三百三十條第一項、第三百三十七條、第三百二十一條
第一項第三款、第三百零五條、第三百五十四條、五十五條、第五十一條第五款、第
七款、第四十七條、第四十二條第二項、第三項、第三十八條第一項第一款、第二款
，罰金罰鍰提高標準條例第一條、第二條，現行法規所定貨幣單位折算新臺幣條例第
二條，判決如主文。
中      華      民      國      九十三      年    十一    月    十二    日
                                      臺灣屏東地方法院刑事第五庭
                                          審判長法　官　羅森德
                                                法  官  林柏泓
                                                法  官  楊文廣
右正本證明與原本無異。
如不服本判決應於收受本判決後送達後十日內向本院提出上訴書狀，其未敘述上訴理
由者，並得於提起上訴後十日內向本院補提理由書狀（均須按他造當事人之人數附繕
本 ）「切勿逕送上級法院」
                                                書記官　 陳月珍
中      華      民      國      九十三      年    十一    月    十二    日
附錄本案論罪科刑法條全文
槍砲彈藥刀械管制條例第七條第四項
未經許可，持有、寄藏或意圖販賣而陳列第一項所列槍砲、彈藥者，處五年以上有期
徒刑，併科新台幣一千萬元以下罰金。
槍砲彈藥刀械管制條例第十一條第四項
未經許可，持有、寄藏或意圖販賣而陳列第一項所列槍砲者，處一年以上七年以下有
期徒刑，併科新臺幣七百萬元以下罰金。
槍砲彈藥刀械管制條例第十二條第四項
未經許可，持有、寄藏或意圖販賣而陳列子彈者，處五年以下有期徒刑，併科新台幣
槍砲彈藥刀械管制條例第十四條第三項
未經許可，持有或意圖販賣而陳列刀械者，處一年以下有期徒刑、拘役或新台幣五十
萬元以下罰金。
中華民國刑法第三百三十七條
意圖為自己或第三人不法之所有，而侵占遺失物、漂流物或其他離本人所持有之物者
，處五百元以下罰金。
中華民國刑法第三百三十條第一項
犯強盜罪而有第三百二十一條第一項各款情形之一者，處七年以上有期徒刑。
中華民國刑法第三百五十四條
毀棄、損壞前二條以外之他人之物或致令不堪用，足以生損害於公眾或他人者，處二
年以下有期徒刑、拘役或五百元以下罰金。
中華民國刑法第三百二十一條第一項
犯竊盜罪而有左列情形之一者，處六月以上、五年以下有期徒刑：
一  於夜間侵入住宅或有人居住之建築物、船艦或隱匿其內而犯之者。
二  毀越門扇、牆垣或其他安全設備而犯之者。
三  攜帶兇器而犯之者。
四  結夥三人以上而犯之者。
五  乘火災、水災或其他災害之際而犯之者。
六  在車站或埠頭而犯之者。
附表：
┌───┬──────────────────────────┬───┐
│ 編號 │    物     品     名     稱                         │數量  │
├───┼──────────────────────────┼───┤
│  １  │十字弓                                              │一支  │
├───┼──────────────────────────┼───┤
│  ２  │十字弓箭                                            │一支  │
├───┼──────────────────────────┼───┤
│  ３  │土造鋼筆手槍（管制編號0000000000號）      │一枝  │
├───┼──────────────────────────┼───┤
│  ４  │土造鋼筆手槍半成品（管制編號0000000000號）│一枝  │
├───┼──────────────────────────┼───┤
│  ５  │改造八里釐手槍（管制編號0000000000號）    │一枝  │
├───┼──────────────────────────┼───┤
│  ６  │底火                                                │一包  │
├───┼──────────────────────────┼───┤
│  ７  │黑色火藥                                            │一包  │
├───┼──────────────────────────┼───┤
│  ８  │改造子彈                                            │五顆  │
├───┼──────────────────────────┼───┤
│  ９  │改造子彈半成品                                      │十一顆│
├───┼──────────────────────────┼───┤
│ １０ │武士刀                                              │一支  │
├───┼──────────────────────────┼───┤
│ １１ │具殺傷力之爆裂物                                    │一顆  │
├───┼──────────────────────────┼───┤
│ １２ │不具殺傷力之爆裂物                                  │一顆  │
├───┼──────────────────────────┼───┤
│ １３ │Ｌ型板手（竊車工具）                                │一支  │
├───┼──────────────────────────┼───┤
│ １４ │鐵尺                                                │一支  │
├───┼──────────────────────────┼───┤
│ １５ │砂輪機                                              │一台  │
├───┼──────────────────────────┼───┤
│ １６ │老虎鉗                                              │一支  │
├───┼──────────────────────────┼───┤
│ １７ │游標卡尺                                            │一支  │
├───┼──────────────────────────┼───┤
│ １８ │電鑽                                                │一台  │
├───┼──────────────────────────┼───┤
│ １９ │油壓剪                                              │三支  │
├───┼──────────────────────────┼───┤
│ ２０ │鋸                                                  │一支  │
├───┼──────────────────────────┼───┤
│ ２１ │拋光片                                              │一個  │
├───┼──────────────────────────┼───┤
│ ２２ │鑽頭                                                │二一個│
├───┼──────────────────────────┼───┤
│ ２３ │銼刀                                                │一把  │
├───┼──────────────────────────┼───┤
│ ２４ │螺絲起子                                            │六支  │
├───┼──────────────────────────┼───┤
│ ２５ │尖嘴鉗                                              │三支  │
├───┼──────────────────────────┼───┤
│ ２６ │活動板手                                            │一支  │
├───┼──────────────────────────┼───┤
│ ２７ │砂紙                                                │十四張│
└───┴──────────────────────────┴───┘
